# 特殊销售形式下收入确认

提问人：sky5511fly 时间：2010-11-14 14:47:39
甲是一个食品制造企业，乙与其是同一控制人的关联方，丙方为其产品各地经销商，以前的销售为先预收，后发货，现在为扩大销售改成以下模式：关联方乙方与经销商丙方及甲签订担保借款协议（时间一般为当年 10 月以后），甲方各办事处负责人为担保人，借款金额为给经销商的信用额度，按月收取利息，合同签订后，甲方将与借款金额相等的货物发给经销商，还款日（一般为第二年一季度末）经销商将货款及利息支付给甲方，甲方将利息部分支付给关联方乙，企业的账务处理如下： 1 、乙和经销商签订合同时：
借：应付账款--乙 100 （甲之前有应付乙的款项，但未约定利息） 贷：应收账款--经销商丙 100 2、此时甲方发货： 借：应收账款--经销商 丙 100 贷：收入 83 应交税费 17 3、经销
商回款时（假设利息为 5 ） 借：银行 105 贷：应收账款--经销商 丙 105 4、与关联方乙结算时：
借： 应收账款--经销商丙 105 贷：应付账款--乙 105 现在有以下问题： 1 、在这种模式下导致期末应收账款无余额，同时减少了应付关联方的款项，在没有实际的现金流入流出的情况下，使资产、负债同增同减，不能真实反映企业的资产、负债和现金流量情况，使报表失真，是否对其调整，将其恢复成对经销商的真实应收款，也同时恢复对关联方乙的真实应付款？ 2 、是否应该将经销商支付的利息全部作为价外费用计入甲公司的收入，并计提销项增值税？ 3 、是否将支付给关联方乙的利息全部作为支付给其的资金占用费，并需要乙方提供发票？

回答人：chenyiwei
不理解 1 、 4 两笔分录为何如此处理。是否在合同签订和发货时，存在乙方将资金拨付给甲方的过程？ 根据上面说明，第 1 笔分录如此处理的原因是“甲之前有应付乙的款项，但未约定利息”，则如果甲之前与乙无往来欠款的，则如何处理？是否此时乙方应当向甲方付款？ 在该交易中，由于不论经销商是否向甲方回款，甲方均负有向乙方还款并支付约定利息的责任，因此甲方仍然承担了源于供应商的信用风险，终止确认对供应商的应收帐款是不恰当的。如果是，则第 1 、 4 笔分录是否必要就存在问题。 经销商支付给甲方的利息，按税务规定应作为价外费用计征增值税。甲公司向乙方支付的利息来源于资金拆借，应根据当地税务的规定确定是否需要获取利息的相应发票。